---
output:
  md_document:
    variant: markdown_github
---

<!-- README.md is generated from README.Rmd. Please edit that file -->

```{r, echo = FALSE}
knitr::opts_chunk$set(
  collapse = TRUE,
  comment = "#>",
  fig.path = "README-"
)
```
# junr

[![Travis-CI Build Status](https://travis-ci.org/FvD/junr.svg?branch=master)](https://travis-ci.org/FvD/junr) 
[![Coverage Status](https://img.shields.io/codecov/c/github/FvD/junr/master.svg)](https://codecov.io/github/FvD/junr?branch=master)
[![CRAN_Status_Badge](https://www.r-pkg.org/badges/version/junr)](http://cran.r-project.org/package=junr)

## Access Open Data in R through the Junar API
The Junar API is the basis for a number of Open Data initiatives in Latin
America and the USA.  The `junr` package is a wrapper to make it easier to
access data made public through the Junar API. Some examples of implementations
are: [the City of Pasadena](http://data.cityofpasadena.net/home/), and [the
City of San Jose](http://data.sanjoseca.gov/home/). Others are listed on the
[Junar website](http://junar.com/).

### Installation

```{r, eval=FALSE}
install.packages("devtools")
devtools::install_github("FvD/junr")
```

### Usage
For a full example, please consult the [package
vignette](http://rpubs.com/FvD/access-junar-api). 

**Load the package and set URL and API-Key**

```{r}
library(junr)
base_url <- "http://api.datosabiertos.presidencia.go.cr/api/v2/datastreams/"
api_key <- "the-API-Key-from-the-corresponding-url" 
```
With this connection information the `junr` package helps you to do the following:

**Get the index of data behind the base URL**

```{r, eval=FALSE}
get_index(base_url, api_key)
```

You can also just get a list of GUID's `list_guid(base_url, api_key)` or a list
of data set titles `list_titles(base_url, api_key)`.

**Get a particular data set**

```{r, eval=FALSE}
data_guid <- "COMPR-PUBLI-DEL-MINIS"
purchasing_data <- get_data(base_url, api_key, data_guid)
```
**Determine data dimensions**

```{r, eval=FALSE}
get_dimensions(base_url, api_key)
```

**Clean up currency data**

```{r, eval=FALSE}
currency_data <- get_data(base_url, api_key, "LICIT-ADJUD-POR-LOS-MINIS")
currency_data$`Monto Adjudicado` <- clean_currency(currency_data$`Monto Adjudicado`)  
```

## Accede Datos a través del API de Junar en R
El API de Junar es la base para varias iniciativas de Datos Abiertos en Latino
América y los EEUU.  El paquete `junr` facilita el acceso a estos datos des R.
El objetivo es fomentar el uso de los datos disponibles haciendo el acceso lo
mas fácil. Algunos ejemplos de implementaciones son: [el Portal de Datos
Abiertos del Gobierno de Costa
Rica](http://datosabiertos.presidencia.go.cr/home) y la [Ciudad
de Córdoba (Argentina)](http://cdcordoba.opendata.junar.com/home/?lang=en)
entre otros. Otros se pueden encontrar en el [sitio web de Junar](http://junar.com/).


### Instalación
Para instalar este paquete desde Github es necesario tener el paquete
`devtools` instalado:

```{r, eval=FALSE}
install.packages("devtools")
devtools::install_github("FvD/junr")
```

### Uso 
Para un ejemplo completo por favor consulta la [documentación](http://rpubs.com/FvD/acceder-junar-api).

**Carga el paquete y define el URL y API-Key**

```{r, eval=FALSE}
library(junr)
url_base <- "http://api.datosabiertos.presidencia.go.cr/api/v2/datastreams/"
api_key <- "El-API-Key-que-obtuviste-de-la-pagina"
```

**Obten un indice de los datos detras del URL**

```{r, eval=FALSE}
get_index(url_base, api_key)
```

Para tener solo una lista de los GUID la instrucción puedes usar
`list_guid(url_base, api_key)` o para solo un listado de los títulos:
`list_titles(url_base, api_key)`

**Obten un conjunto de datos determinado**

```{r, eval=FALSE}
guid_datos <- "COMPR-PUBLI-DEL-MINIS"
datos_compras <- get_data(url_base, api_key, guid_datos)
```

**Determina la cantidad de datos disponibles**

```{r, eval=FALSE}
get_dimensions(url_base, api_key)
``` 

**Limpiar valores de divisas**

```{r, eval=FALSE}
datos_con_divisas <- get_data(base_url, api_key, "LICIT-ADJUD-POR-LOS-MINIS")
datos_con_divisas$`Monto Adjudicado` <- clean_currency(datos_con_divisas$`Monto Adjudicado`)  
```
   
